# 超额业绩奖励的会计处理

提问人：sddyxu 时间：2017-08-11 10:14:30
根据上市公司A通过重大资产重组收购B公司时对赌协议安排：超额业绩奖励，在201E年度《专项审核报告》出具后，若标的公司201C年、201D年、201E年三年的累计净利润超过承诺利润的，上市公司应对标的公司管理团队进行利润奖励，具体奖励金额如下：
奖励金额=（累计实际净利润总额-承诺净利润总额）×20% 公司应在标的公司201E年度《专项审核报告》出具后 30 日内以现金或其他可行的方式对标的公司管理团队进行奖励。 有关利润奖励的实现方式，各方应本着公平合理、诚信的原则，确定法律法规允许及中国证监会认可的操作方式。 请问陈版：该超额业绩奖励对上市公司A和上市公司B的会计处理，相关金额是否需要在业绩承诺期内分期进行会计处理？@chanyiwei

回答人：chenyiwei
关于支付给标的公司核心管理人员的超额奖励，项目组可参考证监会会计部《 2013 年上市公司年报会计监管报告》中关于“如何合理区分企业合并成本及合并日后的职工薪酬”的问题： “实务中常见的一种安排是，被收购方的个人股东承诺未来的任职期限，并承诺在提前离职时承担相应的赔偿责任；另有一些交易中，上市公司与个人股东约定，在未来服务期限届满并达到既定业绩条件时，上市公司支付给个人约定的款项。存在此类安排时，上市公司应考虑其支付给这些个人的款项，是针对其股东身份、为了取得其持有的被收购企业权益而支付的合并成本，还是针对其高管身份、为了获取这些个人在未来期间的服务而支付的职工薪酬。上市公司应结合相关安排的性质、安排的目的，确定支付的款项并据此进行相应的会计处理。 通常情况下，如果款项的支付以相关人员未来期间的任职为条件，那么相关款项很可能是职工薪酬而不是企业合并的合并成本。此外，以下因素也有助于企业在实务中判断相关款项的性质：
相关款项支付是对在企业任职的原股东的特殊安排，还是同样适用于不在企业任职的原股东；如果不考虑相关款项支付安排，这些原股东身份的个人作为高管的薪酬与其他高管相比是否处于合理水平；决定具体支付金额的因素与企业估值的关系等。” 本案例中明确奖励对象为届时在任的管理团队，表明即使存在原股东和管理团队成员身份的重合，也是基于管理团队成员的身份获取奖励，故属于职工薪酬而不是或有对价。 如果该奖励属于职工薪酬，则应作为其他长期职工福利中的“利润分享计划”，按照《企业会计准则第 9 号——职工薪酬（ 2014 年修订）》第九条的规范处理，对该项业绩奖励的会计处理，并不因为对应的企业合并交易属于同一控制下企业合并而有所不同。- 我们认为恰当的处理方法应为：如果截至业绩承诺期内某一年末，累计实现的业绩已经超出了截至该年末为止的累计承诺业绩，则应根据截至该年末为止的累计超出金额，对照业绩补偿协议中的相关条款，计算出该部分累计超额对应的应支付给管理层的分享金额，确认为期末的一项负债（长期应付职工薪酬），同时将截至本年末应确认金额与截至本年初应确认金额之间的差额确认为本年度的管理费用。直到协议约定的超额奖励兑现日，该项负债的余额应等于应支付的超额业绩奖励总金额。即，相关的费用和负债是在业绩承诺期内各年度逐步累积确认形成的（而不能在期满年度根据各年业绩承诺完成情况一次性计提）。如果因为某一年度的业绩不如预期，导致前期已确认的负债需要全部或部分冲回的情况，则冲回金额减少当年度的管理费用。

提问人：sddyxu 时间：2017-08-15 15:05:18
感谢陈版，如该奖励为上市公司母公司付给子公司高级管理人员，超额奖励费用是否计入子公司会计报表反映，母公司如何进行会计处理?@chenyiwei

回答人：chenyiwei
子公司应根据实际业绩情况逐期计提并确认资本公积；母公司相应同金额计提并确认负债，同时增加对子公司的长期股权投资成本。
合并报表层面将长期股权投资成本和子公司的资本公积相抵。